# 关于债券利息所得税前扣除的问题

提问人：xuzutian518 时间：2023-04-16 10:59:52
公司在 22 年 12 月发行面值8.3亿元可转债，期间账面按照实际利率4.25%(应付利息天数 26 天，利息费用计算为期初摊余成本*实际利率)确认账面利息费用合计 223 万元，按照票面利率0.3%计算的票面利息为17.7万.那么请问大神们所得税汇算清缴准予扣除的是 223 万还是17.7万？

回答人：chenyiwei
此问题在税法中可能没有明确规定，但从近期一些实际案例来看，允许税前扣除的金额可能只是名义利息（即票面本金乘以票面利率，即17.7万元）。具体建议与当地主管税务机关沟通确认。